【裁判字號】    97,交簡上,112
【裁判日期】    970611
【裁判案由】    公共危險
【裁判全文】
臺灣高雄地方法院刑事判決           97年度交簡上字第112號
    上  訴  人  臺灣高雄地方法院檢察署檢察官
    被      告  乙○○
上列上訴人因被告公共危險案件，不服本院交通法庭中華民國97
年3 月31日96年度審交簡字第510 號簡易判決（聲請簡易判決處
刑案號：97年度偵字第5749號），提起上訴，本院管轄之第二審
合議庭依簡式審判程序，判決如下：
    主  文
上訴駁回。
    事實及理由
一、本件被告乙○○所犯為死刑、無期徒刑、最輕本刑為3 年以
    上有期徒刑以外之罪，其於本院審理程序進行中，就被訴事
    實為有罪之陳述，經審判長告知簡式審判程序之旨，並聽取
    當事人之意見後，本院合議庭裁定進行簡式審判程序，合先
    敘明。
二、本案經本院審理結果，認第一審判決之認事、用法及量刑均
    無不當，應予維持，並引用第一審判決書記載之事實、證據
    及理由（如附件）。
三、至檢察官提起上訴略以：被告乙○○曾因相同犯行經本院於
    民國92年11月30日以92年度交簡字第2004號判決處拘役59日
    確定，甫於93年3 月23日易科罰金執行完畢。復因過失傷害
    案件，經本院以92年度交簡字第2460號判決處有期徒刑3 月
    確定，於93年2 月4 日易科罰金執行完畢。被告受上開有期
    徒刑執行完畢後5 年內故意再犯本件之罪，顯見被告藐視法
    治，輕忽道路交通秩序，枉顧他人生命、身體、財產安全之
    惡性灼然，原審量刑過輕等語。惟按法官於有罪判決中，究
    應如何量處罪刑，自得依據個案情節，參諸刑法第57條所定
    各款犯罪情狀之規定，於該法定刑度範圍內，基於合義務性
    之裁量，量處被告罪刑。而量刑之裁量權，乃憲法所保障法
    官獨立審判之核心，如非有裁量逾越或裁量濫用之明顯違法
    情事，自不得擅加指摘其違法或不當，即使上級審對下級審
    裁量權之審查，亦應同此標準。經查，被告於92年5 月1 日
    因飲酒後駕駛自用小客車為警查獲，且查獲時檢測之呼氣酒
    精濃度含量達每公升0.83毫克乙節，有本院92年度交簡字第
    2004號判決、台灣高雄地方法院檢察署92年度偵字第17569
    號聲請簡易判決處刑書各1 份在卷可查，顯見本件被告於97
    年1 月29日飲酒後駕駛自用小客車之行為與本院92年度交簡
    字第2004號判決所示犯行相距將近5 年，被告並非於密接之
    短時間內多次為酒後駕車之舉，且本件被告於查獲時檢測之
    呼氣酒精濃度含量每公升僅0.58毫克，本院認原審已斟酌刑
    法第57條所規定之一切量刑事由，且所量處之刑度尚屬適當
    。上訴人上訴意旨指摘原判決量刑不當，為無理由，應予駁
    回。
據上論斷，應依刑事訴訟法第455 條之1 第1 項、第3 項、第36
8 條、第364 條、第373 條、第273 條之1 第1 項，判決如主文
。
本案經檢察官甲○○到庭執行職務。
中    華    民    國    97    年    6     月    11    日
                  刑事第三庭    審判長 法  官  蔡國卿
                                       法  官  蔡書瑜
                                       法  官  何佩陵
上正本證明與原本無誤。
本判決不得上訴。
中    華    民    國    97    年    6     月    11    日
                                       書記官  鍾淑美


司法院資訊處製作；財團法人民間司法改革基金會備份。
